最高法院刑事判決　　　　　　　　　　　　　　　八十六年度台上字第二八二三號
　　上訴人　甲○○
右上訴人因業務過失致人於死案件，不服台灣高等法院中華民國八十五年七月十七日
第二審判決（八十五年度交上訴字第一五九號，起訴案號：台灣基隆地方法院檢察署
八十四年度偵字第三八九一號），提起上訴，本院判決如左：
    主  文
上訴駁回。
甲○○緩刑肆年。
    理  由
本件原判決認定：上訴人甲○○係大貨車司機，為從事駕駛業務之人，於民國八十四
年十二月二日下午四時三十分許，駕駛車號ＨＤ－一五三號之營業用大貨車由基金一
路往麥金路方向行駛，途經基隆市○○○路一二七號無號誌之交岔路口時，應注意減
速慢行及車前狀況，並隨時作停車準備或採取必要之安全措施，以預防危險之發生，
且依當時情形，又無不能注意之情事，竟疏於注意，貿然以時速二十五公里之速度行
駛，且未注意車前狀況，撞上同向在前由古平城所駕駛編號ＧＮＤ－七八三號之機車
，致古平城顱內出血，顱骨骨折而倒地，經送醫急救，不治死亡等情。係以上開事實
，業據上訴人甲○○於警訊及偵查、審理中坦承不諱，核與被害人家屬古德亨所指訴
情節相符，並經現場目擊證人常明偉於警訊時供證無訛，復有道路交通事故調查報告
表(一)(二)各乙紙，現場照片等在卷可資佐證。且被害人古平城係因右揭車禍致顱內出血
、顱骨骨折而死亡，經台灣基隆地方法院檢察署檢察官督同法醫師相驗明確，製有相
驗屍體證明書、驗斷書，及勘驗筆錄等在卷可憑。而汽車行經無號誌之交岔路，應減
速慢行，作隨時停車之準備；又按汽車行駛時，駕駛人應注意車前狀況，並隨時採取
必要之安全措施，道路交通安全規則第九十三條第一項第四款、第九十四條第三項定
有明文。本件上訴人駕駛行經無號誌之交岔路口，本應減速慢行及注意車前狀況，並
隨時停車或採取必要之安全措施，以防危險之發生，其竟疏未注意，貿然以時速二十
五公里之速度行駛，且未注意車前狀況，而發生本件車禍，致被害人死亡，其有過失
甚明。本件肇事責任經台灣省基宜區車輛行車事故鑑定委員會鑑定結果，亦同此認定
，有該委員會基宜鑑字第八五○四九號函及鑑定意見書可考，為其所憑之證據及認定
之理由。因認第一審判決以上訴人係職業駕駛人，於執行業務中因過失肇事，致人於
死，其過失行為與被害人死亡且有相當因果關係，核其所為，應成立刑法第二百七十
六條第二項之罪。乃適用上開法條及罰金罰鍰提高標準條例第一條前段，並審酌一切
情狀，論上訴人以從事業務之人，因業務上之過失致人於死罪，量處有期徒刑捌月之
判決，為無不合，予以維持，駁回上訴人在第二審之上訴。經核於法尚無違誤。上訴
意旨，就原審量刑職權之行使，任意指摘，非有理由，應予駁回。末查上訴人於肇事
後，坦承一切，並於偵查中與被害人家屬成立和解，賠償其損失，犯後態度良好。其
前雖曾受有期徒刑貳月之宣告，惟已於八十四年五月十一日緩刑期滿，刑之宣告失其
效力，有台灣基隆地方法院檢察署刑案資料查註表可考，其又為負擔家庭主要生計之
人，經此教訓，應知警惕，本院認所宣告之刑，以暫不執行為宜，併予諭知緩刑肆年
，以勵自新。
據上論結，應依刑事訴訟法第三百九十六條，刑法第七十四條第一款，判決如主文。
中      華      民      國    八十六    年      五      月     十五     日
                              最高法院刑事第六庭
                                  審判長法官  黃  劍  青
                                        法官  劉  敬  一
                                        法官  林  增  福
                                        法官  林  文  豐
                                        法官  邵  燕  玲
      右正本證明與原本無異
                                              書  記  官
中      華      民      國    八十六    年      五      月    二十二    日
